臺灣高雄地方法院刑事判決　　　　　　　　　　　　九十一年度易字第二六八九號
　　公　訴　人　臺灣高雄地方法院檢察署檢察官
　　被　　　告　丁○○
右列被告因竊盜案件，經檢察官提起公訴（九十一年度偵緝字第八一０號），本院判
決如左：
    主  文
丁○○，連續竊盜，累犯，處有期徒刑捌月。
    事  實
一、丁○○前有竊盜、違反麻醉藥品管理條例等前科，先於民國八十五年間因違反麻
    醉藥品管理條例案件，經本院以八十六年易字第八五六號處有期徒刑六月確定，
    於八十六年九月十八日執行完畢。又於八十八年間因竊盜案件，經本院以八十八
    年易字第一八０三號判處有期徒刑十月確定，並於八十九年十二月十四日執行完
    畢。詎仍不知悔改，竟意圖為自己不法之所有，基於概括犯意，先於九十年六月
    二十五日上午十一時許，在高雄市鼓山區○○○路一二七巷內，以自備之鑰匙（
    未經扣案），竊取甲○○所有車號ＦＴＱ－五０六號重型機車一部得手騎乘離去
    。復於同年六月二十五日之數日後某時，行經高雄市鼓山區○○○路一八七巷九
    號處，見丙○○將其所有車號ＭＩＭ－四三二號牌照一面置於其位於上址之住家
    門口電線桿旁，即竊取該車牌換置懸掛於上開甲○○所有之重型機車。再於同年
    八月二十一日晚間二十時許，在高雄市○○區○○路一００號前，見乙○○所有
    車牌號碼ＸＭＷ－六五八號重型機車之鑰匙仍置於電門上，遂利用該鑰匙竊取該
    機車，並於同年月二十八日晚間出借予知情之郭義成使用（此部分由檢察官另行
    偵辦）。郭義成於九十一年三月六日騎乘前述竊得之乙○○所有之重型機車行經
    高雄市鼓山區○○○路一四五巷口處，不慎撞及吳義結駕駛之自用小客車後逃逸
    （此部分未據起訴），經高雄地方法院檢察署發布通緝而查獲上情。
二、案經高雄市政府警察局鹽埕分局移送臺灣高雄地方法院檢察署檢察官偵查起訴。
    理  由
一、訊據被告丁○○對右揭事實坦承不諱，核與被害人甲○○於警訊、及被害人乙○
    ○、丙○○於警訊及審訊中指述內容相符，並有車輛竊盜、車牌失竊資料個別查
    詢報表—查詢車輛認可資料一份及贓物領據三紙附卷可證。雖被告另辯稱係因見
    該車號ＭＩＭ－四三二號車牌遭棄置在電線桿旁，其以為是垃圾而撿走，無意竊
    取云云，然查，被害人丙○○放置上述車牌地點，係在其家門前方約三、四公尺
    處之電線桿旁，該處同時放置有家具及日常用品等情，業據被害人丙○○於本院
    審理中陳述綦詳，且有照片一幀在卷為憑。衡諸社會通念，機車車牌為具有一定
    價值之物，且車牌若欲停止使用需向所轄監理機關為報廢手續，常人不可能任意
    棄置於路旁，而該車牌放置地點又非通常堆置垃圾之處，是被告對於前開車牌為
    有主物且他人仍在使用中應有所認知，其明知該車牌非其所有，仍擅自將之移於
    自己實力支配之下供己使用，顯有不法所有之意圖及竊盜犯罪認識無疑，其辯稱
    誤認該車牌為遭棄置之垃圾云云，不足採信。本件事證明確，被告犯行堪以認定
    。
二、核被告所為，係犯刑法第三百二十條第一項之竊盜罪。被告先後三次犯行，時間
    緊接，犯罪構成要件相同，顯係基於概括犯意而為，應依連續犯規定論以一罪，
    並加重其刑。末查，被告曾因竊盜案件，經本院以八十八年易字第一八０三號判
    決處以有期徒刑十月確定，並於八十九年十二月十四日執行完畢，此有臺灣高等
    法院被告全國前案紀錄表在卷可憑，其於五年以內再犯上開法定本刑為有期徒刑
以上之罪，為累犯，應依刑法第四十七條規定，遞予加重其刑。爰審酌被告前有
    多次竊盜前科，有上開刑案資料查註紀錄表可按，足見素行非佳，適值壯年，不
    知憑一己之力供給自己所需，惟所竊得之財物為機車及車牌，價值非鉅，姑念犯
    後尚知坦承犯行，態度良好等一切情狀，量處如主文所示之刑。另被告自備用以
    竊取ＦＴＱ－五０六號重型機車之鑰匙一支，未經扣案，且經被告丟棄滅失乙節
    ，亦據被告陳明在卷屬實，爰不另為沒收之諭知。
據上論斷，應依刑事訴訟法第二百九十九條第一項前段，刑法第三百二十條第一項、
第五十六條、第四十七條，罰金罰鍰提高標準條例第一條前段，判決如主文。
中    華    民    國    九十一    年      十      月        十四        日
                                  臺灣高雄地方法院刑事第七庭
                                      法  官  汪  怡  君
右為正本，係照原本作成，證明與原本無異。
如不服本判決，應於送達後十日內，向本院提出上訴狀。
                                      書記官  李  梅  芬
中    華    民    國    九十一    年      十    月        十五        日
